臺灣南投地方法院刑事判決
111年度易字第98號
公  訴  人  臺灣南投地方檢察署檢察官 
被      告  吳燈富


上列被告因毀棄損壞案件，經檢察官提起公訴（110年度偵字第2
270號、110年度偵字第2615號），本院判決如下：
    主  文
吳燈富無罪。
    理  由
一、公訴意旨略以：被告吳燈富為告訴人即證人(下稱告訴人)陳
    郁菁胞姊陳奕潔之前男友，被告因多次找尋陳奕潔未果，而
    心生不滿，竟基於毀損之犯意，於民國109年5月20日凌晨2
    時20分許前某時點，見其不知情友人即證人林柏杉因酒後無
    法駕駛車牌號碼000-0000號自用小客車(車主登記為林柏杉
    之父親即證人林順境名下)，委由被告駕駛該部自用小客車
    之機會，被告先向林柏杉表示欲前往找尋前女友，遂由被告
    駕駛該部自用小客車搭載林柏杉，前往告訴人位於南投縣○○
    鎮○○里○○巷00○00號住處外，被告旋即下車，並手持不詳物
    品朝告訴人上開住處拋擲，致告訴人上開住處之2樓小房間
    窗戶玻璃2面及3樓落地窗玻璃1面碎破損而不堪使用，足生
    損害於告訴人，適告訴人之男性友人即證人邱盛銘在上開住
    處聽聞聲響，以為係冰箱損壞遂起身查看後，因未發現冰箱
    有異，乃置之不理。後經告訴人事發後發現屋內玻璃破裂，
    遂報警處理。因認被告涉犯刑法第354條之毀棄損壞罪嫌。
二、按犯罪事實應依證據認定之，無證據不得認定犯罪事實；再
    不能證明被告犯罪者，即應諭知無罪之判決，刑事訴訟法第
    154條第2項、第301條第1項分別定有明文。又事實之認定，
    應憑證據，如未能發現相當證據，或證據不足以證明，自不
    能以推測或擬制之方法，為裁判基礎；且認定不利於被告之
    事實須依積極證據，縱令被告否認犯罪事實所持之辯解不能
    成立，惟若積極證據不足為不利於被告事實之認定時，仍應
    為有利於被告之認定；另認定犯罪事實所憑之證據，雖不以
    直接證據為限，間接證據亦包括在內，然而無論直接證據或
    間接證據，其為訴訟上之證明，須於通常一般之人均不致有
    所懷疑，而得確信其為真實之程度者，始得據為有罪之認定
    ，倘其證明尚未達到此一程度，而有合理之懷疑存在而無從
    使事實審法院得有罪之確信時，即應由法院為諭知被告無罪
    之判決。又按檢察官就被告犯罪事實，應負舉證責任，並指
    出證明之方法，刑事訴訟法第161條第1項定有明文。因此，
    檢察官對於起訴之犯罪事實，應負提出證據及說服之實質舉
    證責任。倘其所提出之證據，不足為被告有罪之積極證明，
    或其指出證明之方法，無從說服法院以形成被告有罪之心證
    ，基於無罪推定之原則，自應為被告無罪判決之諭知（最高
    法院92年台上字第128號判例要旨參照）。
三、公訴意旨認被告涉有前開毀損罪嫌，係以被告之供述、告訴
    人之指述、證人邱盛銘、林柏杉及林順境之證述、指認犯罪
    嫌疑人紀錄表、犯罪嫌疑人指認表、相片影像資料查詢結果
    、南投縣草屯鎮地政事務所建物所有權狀影本、南投縣草屯
    鎮地政事務所土地所有權狀影本、南投縣政府警察局草屯分
    局扣押筆錄、南投縣政府警察局草屯分局扣押物品目錄表、
    車行方向地圖、被告持用0000-000000號電話基地台與AXH-8
    638號自小客車車行紀錄比對圖、公路電子閘門車輛查詢汽
    車車籍資料、車行紀錄、遠端監視器影像翻拍照片、通聯調
    閱查詢單、毀損照片、新桃源KTV監視器翻拍照片、告訴人
    住處附近監視器影像翻拍照片及南投縣政府警察局刑事現場
    勘查報告暨刑案現場照片等件為其論據。
四、訊據被告固坦承於上開時間，曾駕駛上開小客車前往告訴人
    上開住處乙情，惟堅詞否認涉有毀損罪嫌，辯稱：告訴人家
    中有監視器，如果我有去那邊丟東西，監視器都看得到。所
    以我沒有丟東西，而且也沒有辦法證明玻璃是我去的那個時
    間點破掉的；如果我有下車，監視器應該有錄影到，我否認
    犯罪等語（見院卷【各卷宗簡稱詳附件之卷宗對照表所示，
    以下卷宗出處均以簡稱代之】第46頁、第83頁)。經查：
　㈠被告於109年5月20日凌晨2時20分前某時許，駕駛證人林順境
    所有交由證人林柏杉所使用之車牌號碼000-0000號自用小客
    車，行至告訴人位於南投縣○○鎮○○里○○巷00○00號住處外道
    路；又告訴人上開住處之2樓小房間窗戶玻璃2面及3樓落地
    窗玻璃1面破損而不堪使用等情，業據告訴人、證人林順境
    、林柏杉及邱盛銘證述甚詳(見警卷第13至14頁、他卷第214
    至215頁、偵一卷第11至13頁、第16至17頁），亦為被告所
    不爭執(見院卷第84頁），並有草屯鎮草溪路1000號(新桃源
    KTV)監視器擷取影像相片4張(見警卷第8至9頁）、告訴人住
    處附近監視器影像翻拍相片2張(見警卷第10至11頁）、遠端
    監視器影像翻拍照片2張(見警卷第12頁）、草屯地政事務所
    建物土地所有權狀影本1份(見警卷第26頁）、草屯地政事務
    所土地所有權狀影本1份(見警卷第27頁）、南投縣政府警察
    局刑案現場勘察報告暨刑案現場照片12張(見警卷第49至55
    頁）、毀損照片3張(見警卷第61至62頁）、車行方向地圖1
    份(見警卷第63頁）、0000-000000號電話基地台與AXH-8638
    號自小客車車行紀錄比對圖1份(見警卷第67頁）、通聯調閱
    查詢單2份(見警卷第68至73頁）、AXH-8638號自小客車車行
    紀錄2份(見警卷第74至87頁、他卷第107至114頁）、車輛查
    詢汽車車籍資料及指認犯罪嫌疑人紀錄表各1份(見偵一卷第
    6頁、第18至20頁）在卷可證，是此部分事實應堪信實。
　㈡而證人邱盛銘於偵訊中證稱：我忘記發生的時間，我只記得
    是在5月，詳細日期我不記得，但陳郁菁在事發後的1、2天
    有報警，印象中是在凌晨2時許，我當時在屋内聽到至少有
    兩聲以上疑似槍聲的聲音，我以為是家中的冰箱壞掉，結果
    發現不是，南投縣○○鎮○○里○○巷00○00號是透天，我住的房
    間是在玻璃破掉那一間的隔壁，都是在2樓，我當時只有看
    我住的房間都沒有什麼異狀，我聽到疑似槍聲後隔10分鐘左
    右，陳郁菁就返回住處，當時陳郁菁也沒有去查看，是隔1
    、2天，陳郁菁到2樓我睡的房間隔壁那間放東西時，才發現
    該房間的窗戶玻璃破掉，陳郁菁又到3樓去看，發現3樓房間
    的落地窗玻璃也有破掉，陳郁菁就去報警，之後警察來看現
    場，才發現有疑似2個金屬碎片，時間太久了，我現在不記
    得陳郁菁發現的時間跟報案的時間；我沒有目睹任何人持槍
    對我們住處射擊，在事發之前也沒有接到任何恐嚇電話等語
    （見他卷第214頁)，核與告訴人於警詢及偵訊中證稱：我在
    109年5月20日凌晨回家後，聽到邱盛銘說有聽到疑似槍聲，
    我就去查看監視器影像，發現有一台疑似黑色的車子停在我
    家外面，我將監視器影像給邱盛銘看，邱盛銘說看起來像BM
    W廠牌，但是沒有拍下車號，該部車子停留在我家外面的時
    間應該是109年5月20日凌晨2時許，我在109年5月21日上午
    到2樓小房間時發現玻璃破掉，我就檢查發現三樓落地窗也
    破掉，但我考慮2、3天才去報警，報警之後，警察有到我住
    處蒐證，我當時有給警察看我找到的兩個金屬碎片，一個金
    屬碎片是在2樓小房間破掉的玻璃跟紗窗間的溝槽找到的，
    另外一個是在2樓的小房間地上等語(見警卷第13至15頁、他
    卷第214至215頁）大致相符。是證人邱盛銘及告訴人於被告
    駕駛上開小客車行經至告訴人住處翌日後，始發現上開窗戶
    玻璃及落地窗玻璃破損甚明。則告訴人住處上開玻璃是否確
    於被告駕駛上開車輛行經上開地點時間遭不明物品毀損，並
    非無疑。
　㈢又證人林柏杉於偵訊及本院審理時證稱：5月19日晚間我因有
    喝酒，所以後來改由被告開我的車子，當時有聽到被告說要
    找他的女朋友，印象中姓陳，但是全名我不知道，我在車上
    半夢半醒，看他在巷子繞來繞去，繞的過程被告有停車下來
    ，並且有離開我的車子，開門下車；因為當時我有喝酒也迷
    迷糊糊、半夢半醒，好像他有說要尿尿或幹嘛，但我不確定
    他確切停的位置；那天他繞來繞去我沒有聽到奇怪的聲音；
    那一天我因為蠻醉的，有停好幾個的地方，有一次我自己有
    下車吐，可能被告有地方停車下車尿尿，所以我剛說沒辦法
    確定那個地方，被告下車的地方是不是那個地方，當天我的
    印象就是這樣而已等語（見偵一卷第16至17頁、院卷第152
    至158頁），核與被告所辯大致相符。況經本院勘驗告訴人
    住處監視器畫面，監視器亦未攝錄有被告於告訴人住處前下
    車或於告訴人住處前實行毀損犯行之影像，有勘驗筆錄1份(
    見院卷第123至128頁）存卷可考，則被告於上開時間駕駛上
    開小客車行至告訴人住處前是否曾下車？是否確曾持不明物
    品毀損告訴人上開玻璃，尚非無疑，自難僅以被告曾於上開
    時間駕駛上開小客車行經該處遽認被告涉有毀損犯行。
五、綜上所述，檢察官所提證據及指出證明之方法，無法排除合
    理懷疑，進而說服本院形成被告確有毀損犯行之確信，且亦
    查無其他積極證據足資認定被告確有起訴書所指上述犯行，
    揆諸前揭規定及說明，自應為被告無罪之諭知。
據上論斷，應依刑事訴訟法第301條第1項，判決如主文。
本案經檢察官廖秀晏提起公訴、檢察官吳宣憲、黃淑美到庭執行
職務。　
中　　華　　民　　國　　111 　年　　8 　　月　　31　　日
　　　　　　　　　刑事第四庭    法　官 何玉鳳
以上正本與原本無異。
如不服本判決應於收受送達後20日內向本院提出上訴書狀，並應
敘述具體理由；其未敘述上訴理由者，應於上訴期間屆滿後20日
內向本院補提理由書（均須按他造當事人之人數附繕本）「切勿
逕送上級法院」。
告訴人或被害人如對於本判決不服者，應具備理由請求檢察官上
訴，其上訴期間之計算係以檢察官收受判決正本之日期為準。
                                書記官 廖健雄 
中　　華　　民　　國　　111 　年　　8 　　月　　31　　日
附件（卷宗對照表）
卷宗全名 簡稱 南投縣政府警察局草屯分局投草警偵字第1100008896號刑案偵查卷宗 警卷 臺灣南投地方檢察署109年度他字第879號偵查卷宗 他卷 臺灣南投地方檢察署110年度偵字第2270號偵查卷宗 偵一卷 臺灣南投地方檢察署110年度偵字第2615號偵查卷宗 偵二卷 臺灣南投地方法院111年度易字第98號刑事卷宗 院卷